# 关于未确认融资费用的递延所得税

提问人：安好 时间：2015-10-16 13:16:18
各位好：确认一个问题，对于融资租入固定资产，如果会计年限和税法年限一致，那么对于未确认融资费用，初始确认和后续计量都不用确认递延所得税，是这样吗？谢谢

回答人：chenyiwei
未确认融资费用不确认递延所得税的主要原因是《企业会计准则第 18 号——所得税》第十一条和第十三条规定的“初始确认豁免”，即对于不是企业合并，同时初始确认时既不影响会计利润总额也不影响应纳税所得额的资产、负债初始确认，即使存在暂时性差异，也不确认递延所得税。

提问人：不速之客 时间：2016-03-31 18:01:08
陈版您好，分期付款购买资产确认的未确认融资费用，借：固定资产 借 未确认融资费用 贷：长期应付款 初始确认是否需要确认递延所得税？后续未确认融资费用分摊时，如果税务要求按直线法分摊，两者的差异是否产生递延所得税？谢谢

回答人：chenyiwei
初始确认时不确认递延所得税（初始确认豁免）；后续摊销时，如果会计和税务上的摊销方法不一致，则由此导致的暂时性差异确认递延所得税。